---
title: "Graphiques descriptifs MPR & CEE"
format: html
execute: 
  echo: FALSE
---


```{r, include=FALSE}
library(tidyverse)
library(patchwork)
library(gt)


load("graphs_discontinuites.rda")
load("tables_list.rda")
assignmentplot <- graph_rdd_export[[1]]
primeceeplot <- graph_rdd_export[[2]]
prixgesteplot <- graph_rdd_export[[3]]
geste_plot2 <- graph_rdd_export[[5]]
```

# Tableaux nombre observations

## Par type de geste

```{r}
tables_list[[1]] |> 
  gt() |> 
  opt_interactive()
```


## Par type de geste x catégorie revenus
```{r}
tables_list[[2]] |> 
  gt()|> 
  opt_interactive()

```
# Prime MPR

## Pompe à chaleur air/eau

```{r}
assignmentplot$`graph_mpr_Pompe à chaleur air / eau`+
  geom_smooth()
```

## Chaudières à gaz THPE

```{r}
assignmentplot$`graph_mpr_Chaudière gaz THPE`
```

## Chauffage solaire

```{r}
assignmentplot$`graph_mpr_Chauffage solaire combiné`
```

## Chaudière granulés

```{r}
assignmentplot$`graph_mpr_Chaudière à granulés`
```

## Pompe géothermique
```{r}
assignmentplot$`graph_mpr_Pompes à chaleur géothermique`
```

## Chaudière bûches

```{r}
assignmentplot$`graph_mpr_Chaudière à bûches`
```


# Prime CEE

## Pompe à chaleur air/eau

```{r}
primeceeplot$`graph_cee_Pompe à chaleur air / eau`+
  geom_smooth()
```

## Chaudières à gaz THPE

```{r}
primeceeplot$`graph_cee_Chaudière gaz THPE`
```

## Chauffage solaire

```{r}
primeceeplot$`graph_cee_Chauffage solaire combiné`
```

## Chaudière granulés

```{r}
primeceeplot$`graph_cee_Chaudière à granulés`
```

## Pompe géothermique
```{r}
primeceeplot$`graph_cee_Pompes à chaleur géothermique`
```

## Chaudière bûches

```{r}
primeceeplot$`graph_cee_Chaudière à bûches`
```


# Prix du geste

## Pompe à chaleur air/eau

```{r}
prixgesteplot$`graph_mtgeste_Pompe à chaleur air / eau`
```

## Chaudières à gaz THPE

```{r}
prixgesteplot$`graph_mtgeste_Chaudière gaz THPE`
```

## Chauffage solaire

```{r}
prixgesteplot$`graph_mtgeste_Chauffage solaire combiné`
```

## Chaudière granulés

```{r}
prixgesteplot$`graph_mtgeste_Chaudière à granulés`
```

## Pompe géothermique
```{r}
prixgesteplot$`graph_mtgeste_Pompes à chaleur géothermique`
```

## Chaudière bûches

```{r}
prixgesteplot$`graph_mtgeste_Chaudière à bûches`
```


# Récap par geste



## Pompe à chaleur air/eau

```{r}
primeceeplot$`graph_mpr_Pompe à chaleur air / eau`
```

## Chaudières à gaz THPE

```{r}
primeceeplot$`graph_mpr_Chaudière gaz THPE`
```

## Chauffage solaire

```{r}
primeceeplot$`graph_mpr_Chauffage solaire combiné`
```

## Chaudière granulés

```{r}
primeceeplot$`graph_mpr_Chaudière à granulés`
```

## Pompe géothermique
```{r}
primeceeplot$`graph_mpr_Pompes à chaleur géothermique`
```

## Chaudière bûches

```{r}
primeceeplot$`graph_mpr_Chaudière à bûches`
```


# Prix du geste

## Pompe à chaleur air/eau

```{r}
geste_plot2[[1]]
```

## Chaudières à gaz THPE

```{r}
geste_plot2[[2]]
```

## Chauffage solaire

```{r}
geste_plot2[[3]]
```

## Chaudière granulés

```{r}
geste_plot2[[4]]
```

## Pompe géothermique
```{r}
geste_plot2[[5]]
```

## Chaudière bûches

```{r}
geste_plot2[[6]]
```




