---
title: "Graphiques descriptifs MPR & CEE"
format: html
execute: 
  echo: FALSE
---


```{r, include=FALSE}
library(tidyverse)
library(patchwork)
library(gt)


# load("graphs_discontinuites.rda")
# load("tables_list.rda")
# assignmentplot <- graph_rdd_export[[1]]
# primeceeplot <- graph_rdd_export[[2]]
# prixgesteplot <- graph_rdd_export[[3]]
# geste_plot2 <- graph_rdd_export[[5]]
```

## Gestes/ménages visés (pour l'instant)

- Pompes à chaleur air/eau

- Chaudières à granulés

- Isolation des murs par l'extérieur (placebo)


Ménages très modestes uniquement à ce stade.

## Paramètre d'intérêt

On estime l'effet de traitement (= changement des primes MPR) à la discontinuité :

$$\tau^{RDD} = \underset{x \downarrow c}{\mathbb{lim}}\ \mathbb{E}[Y_i|X=x] - \underset{x \uparrow c}{\mathbb{lim}}\ \mathbb{E}[Y_i|X=x]$$
Avec $x=t$ et $c=0$, où $t$ est le nombre de jours séparant la date de dépôt du dossier du 15 avril 2022.


On peut aussi estimer une pente ?

$$\tau^{RDD}= \frac{\underset{x \downarrow c}{\mathbb{lim}}\ \mathbb{E}[Y_i|X=x] - \underset{x \uparrow c}{\mathbb{lim}}\ \mathbb{E}[Y_i|X=x]}{\underset{x \downarrow c}{\mathbb{lim}}\ \mathbb{E}[D_i|X=x] - \underset{x \uparrow c}{\mathbb{lim}}\ \mathbb{E}[D_i|X=x]}$$

Avec $D_i$ le montant de la prime MPR.

**Variables de contrôle** :

  - type de logement (maison, appartement)
  - log du revenu fiscal de référence

A venir : FEs mois, localisation (dept?), caractéristiques/surface logement (-> nécessite matching).

# Pompes à chaleur

```{r}
tribble(~type, ~bandwith, ~coeff, ~CI95, ~ P.value,
        "CEE (niveau)","16.4", "40", "[-85,165]", "0.537",
        "CEE (niveau)", "60", "-95", "[-507, 316]", "1",
        "CEE (%)", "17.9", "-0.018", "[-0.032,-0.004]", "0.013",
        "CEE(%)", "60", "-0.022", "[-0.062, 0.018]", "0.999",
        "Prix", "22.6", "473", "[-147,1094]", "0.167",
        "Prix", "60", "349", "[-1628,2327]", "1") |> 
  gt()
```


# Chaudière à granulés

```{r}
tribble(~type, ~bandwith, ~coeff, ~CI95, ~ P.value,
        "CEE (niveau)","23.6", "-106", "[-261,49]", "0.185",
        "CEE (niveau)", "60", "-48", "[-353, 258]", "0.998",
        "CEE (%)", "23.1", "-0.019", "[-0.031,-0.007]", "0.001",
        "CEE(%)", "60", "-0.018", "[-0.042, 0.006]", "0.659",
        "Prix", "11.3", "1215", "[68, 2362]", "0.037",
        "Prix", "60", "1402", "[-8261, 11064]", "1") |> 
  gt()
```

# Isolation murs extérieurs (placebo)


```{r}
tribble(~type, ~bandwith, ~coeff, ~CI95, ~ P.value,
        "CEE (niveau)","16.8", "4", "[-377,386]", "0.982",
        "CEE (niveau)", "60", "--134", "[-1424, 1155]", "1",
        "CEE (%)", "15.8", "0.005", "[-0.017,0.027]", "0.674",
        "CEE(%)", "60", "-0.001", "[-0.096, 0.076]", "1",
        "Prix", "26.5", "87", "[-1109, 1283]", "0.889",
        "Prix", "60", "151", "[-1890, 2192]", "0.999") |> 
  gt()
```